

## **Contacto**

+34644655909

tomas.paolettiv@gmail.com

España

github.com/TomasPaoletti

tomaspaoletti-portfolio.netlify.app/

# Educación

#### CoderHouse

 Carrera de Desarrollo Frontend React Abril 2022 - Octubre 2022

· Curso Desarrollo web Abril 2022 - Junio 2022

 Curso JavaScript Junio 2022 - Agosto 2022

 Curso React Agosto 2022 - Octubre 2022

 Curso SQL Febrero 2023 - Actualidad

# **Idiomas**

### **Español**

Nativo

### Inalés

Lectura intermedia - Oratoria inicial

### Italiano

Nivel medio

# Tomás Paoletti Velado

# Sobre mí

Durante 10 años trabajé en mi taller mecánico, lo que me permitió desarrollar habilidades en resolución de problemas y adaptabilidad. Sin embargo, decidí seguir mi pasión en el desarrollo frontend. Como profesional, me considero flexible y versátil. Soy responsable y siempre busco mantener una comunicación clara y efectiva con mis compañeros. Además, me caracterizo por ser proactivo y curioso, siempre buscando aprender y mejorar mis habilidades en el desarrollo frontend.

# **Tecnologías**

HTML5
 Bootstrap

React.js

 Redux MySQL

 CSS3 • SASS

JavaScript

TypeScript

Node.js

• Firebase • Jest

 Github SQI

# **Experiencia**

### **Rick and Morty API:**

### **Enero 2023**

- Desarrollé una aplicación web que simula cuentas bancarias y permite a los usuarios realizar distintos movimientos entre ellas
- Utilicé React, Redux y Firebase para implementar un sistema de autenticación seguro y una interfaz atractiva y funcional
- Integré con éxito una API para consumir datos de cuentas bancarias
- Demostré habilidades técnicas en la implementación de funcionalidades complejas en una aplicación web

### TravelPack:

### Noviembre 2022 - Diciembre 2022

- Participé en un proyecto para No Country donde se destacó el impacto de la web presentada
- Desarrollé mis habilidades blandas trabajando en equipo con 2 desarrolladores y 2 diseñadoras
- Utilizamos metodologías ágiles y herramientas como Trello, Slack y
- Fui responsable de dirigir el equipo, delegando tareas y haciendo presentaciones en cada sprint

### **Chat Ailén Presta:**

#### **Marzo 2023**

- Desarrollé de proyecto con Vite, Typescript, React y Tailwind
- Realicé de test unitarios con Jest y React-testing-library
- Integré una API para clasificar preguntas ingresadas en el input y brindar respuestas correspondientes, simula una conversación en la que se puede obtener información sobre Ailén

### **Memo GoT Test:**

### **Marzo 2023**

- Proyecto realizado a través de Vite con Typescript y React
- Cree un juego de memoria donde tienes 30 segundos para resolverlo
- Proyecto alojado en Vercel para fácil acceso y uso

### **Buka Templo:**

### Agosto 2022 - Octubre 2022

- Web presentada en el curso de React.js, obteniendo la calificación 10.
- E-commerce de cervezas, logrando todas las funcionalidades para realizar una compra con exito.
- Se respetó la gama de colores del establecimiento y el estilo que el cliente presentó



# Tomás Paoletti Velado

# **Contacto**

+34644655909

Sepaña (Sepaña)

🎧 <u>github.com/TomasPaoletti</u>

🕏 tomaspaoletti-portfolio.netlify.app/

# Educación

### CoderHouse

• Carrera de Desarrollo Frontend React Abril 2022 - Octubre 2022

Curso Desarrollo web
 Abril 2022 - Junio 2022

Curso JavaScript
 Junio 2022 - Agosto 2022

Curso React

Agosto 2022 - Octubro 2022

Agosto 2022 - Octubre 2022
• Curso SQL

Febrero 2023 - Actualidad

# **Idiomas**

### Español

Nativo

### Inglés

Lectura intermedia - Oratoria inicial

#### Italiano

Nivel medio

## Sobre mí

Durante 10 años trabajé en mi taller mecánico, lo que me permitió desarrollar habilidades en resolución de problemas y adaptabilidad. Sin embargo, decidí seguir mi pasión en el desarrollo frontend. Como profesional, me considero flexible y versátil. Soy responsable y siempre busco mantener una comunicación clara y efectiva con mis compañeros. Además, me caracterizo por ser proactivo y curioso, siempre busco aprender y mejorar mis habilidades en el desarrollo frontend.

# **Tecnologías**

• HTML5

Bootstrap

React.js

• Redux

• CSS3

JavaScript

Node.js

Firebase

SASS

TypeScript

• Github

• SQL

# Experiencia

### **Memo GoT Test:**

#### Marzo 2023

- Proyecto realizado a través de Vite con Typescript y React
- Cree un juego de memoria donde tienes 30 segundos para resolverlo
- Proyecto alojado en Vercel para fácil acceso y uso

### Calculator:

### Febrero 2023

- Proyecto realizado a través de Vite con Javascript y React
- Las funcionalidades son suma, resta, división y multiplicación
- Consideré un estilo simple pero agradable con CSS puro

### **Rick and Morty API:**

#### **Enero 2023**

- Desarrollé una aplicación web que simula cuentas bancarias y permite a los usuarios realizar distintos movimientos entre ellas
- Utilicé React, Redux y Firebase para implementar un sistema de autenticación seguro y una interfaz atractiva y funcional
- Integré con éxito una API para consumir datos de cuentas bancarias
- Demostré habilidades técnicas en la implementación de funcionalidades complejas en una aplicación web

### **TravelPack:**

### Noviembre 2022 - Diciembre 2022

- Participé en un proyecto para No Country donde se destacó el impacto de la web presentada
- Desarrollé mis habilidades blandas trabajando en equipo con 2 desarrolladores y 2 diseñadoras
- Utilizamos metodologías ágiles y herramientas como Trello, Slack y Github
- Fui responsable de dirigir el equipo, delegando tareas y haciendo presentaciones en cada sprint

#### **Buka Templo:**

### Agosto 2022 - Octubre 2022

- Web presentada en el curso de React.js, obteniendo la calificación 10.
- E-commerce de cervezas, logrando todas las funcionalidades para realizar una compra con exito.
- Se respetó la gama de colores del establecimiento y el estilo que el cliente presentó